【裁判字號】    92,訴,1624
【裁判日期】    921022
【裁判案由】    毒品危害防制條例
【裁判全文】
臺灣高雄地方法院刑事判決                        九十二年度訴字第一六二四號
    公  訴  人  臺灣高雄地方法院檢察署檢察官
    被      告  乙○○
右列被告因毒品危害防制條例案件，經檢察官提起公訴（九十二年度毒偵字第一九八
四號）及移
行中，就被訴事實為有罪之陳述，經本院告知簡式審判程序意旨，並聽取公訴人及被
告之意見後，本院合議庭裁定由受命法官獨任進行簡式審判程序審理，判決如左：
    主  文
乙○○連續施用第一級毒品，累犯，處有期徒刑捌月，殘留第一級毒品海洛因之殘渣
袋壹只、注射針筒貳支及鏟子壹支均沒收銷燬之。
    事  實
一、乙○○前於民國八十二年間因違反麻醉藥品管理條例案件經臺灣嘉義地方法院判
    處有期徒刑五年五月確定，並於八十七年十一月十六日執行完畢，前於八十八年
    間因施用毒品案件，經本院於八十八年一月二十九日以八十八年毒聲字第七二九
    號裁定送勒戒處所觀察、勒戒後，認有繼續施用毒品之傾向，由本院於八十八年
    二月二十四日以八十八年毒聲字第一四八八號裁定令入戒治所施以強制戒治，戒
    治期滿，經臺灣高雄地方法院檢察署檢察官於九十年二月二十五日以九十年度戒
    毒偵字第一三五四號為不起訴處分確定。詎其前開不起訴處分確後，猶仍不知戒
    絕毒品，明知海洛因業經公告列為毒品危害防制條例第二條第二項第一款所定之
    第一級毒品，不得非法持有、施用，竟又基於施用第一級毒品海洛因之概括犯意
    ，自九十二年三月二十八日起至九十二年六月八日止，連續在高雄縣鳳山市等地
    ，以針筒注射之方式，將第一級毒品海洛因注射入體內之方式，施用第一級毒品
    海洛因多次。嗣於九十二年三月二十八日下午四時十五分許在高雄縣鳳山市○○
    ○路三八九號為警查獲，並扣得殘留第一級毒品海洛因粉末之殘渣袋一只、注射
    針筒二支及鏟子一支；再於九十二年六月八日下午一時十八分許，在高雄縣鳳山
    市○○路與華興街口為警查獲。
二、案經高雄縣政府警察局鳳山分局移送臺灣高雄地方法院檢察署檢察官偵查起訴及
    移送併案審理。
    理  由
一、本件被告所犯係死刑、無期徒刑、最輕本刑為三年以上有期徒刑以外之罪，其於
    準備程序中就被訴事實為有罪之陳述，經法官告知簡式審判程序之旨，並聽取公
    訴人、被告之意見後，本院認為適宜由受命法官獨任進行簡式審判程序，合先敘
    明。
二、右揭犯罪事實，業據被告乙○○於本院審理時坦承不諱，被告於九十二年三月二
    十八日及九十二年六月八日為警查獲時，所採取之尿液，經送檢驗結果，均呈嗎
    啡陽性反應，分別有高雄縣政府衛生局九十二年五月二十日九二煙檢字第八四○
    號、九十二年六月十九日九二煙檢字第一一二五號煙毒尿液檢驗成績書各一紙在
    卷可稽，又前開扣案之疑似殘留第一級毒品海洛因粉未之殘渣袋一只、注射針筒
    二支及鏟子一支，經送請高雄醫學大學附設中和紀念醫院檢驗結果，均呈海洛因
    陽性反應，有該院九十二年七月十五日編號九二○七─一○六號、九二○七─一
    ○七號、九二○七─一○八號檢驗報告各一份附卷可稽，此外，復有前開殘留第
    一級毒品海洛因粉末之殘渣袋一只、注射針筒二支及鏟子一支扣案可資佐證，被
    告上開自白與事實相符，自可採為認定事實之依據，被告施用第一級毒品犯行，
    洵堪認定。再查，被告前於八十八年間因施用毒品案件，經本院於八十八年一月
    二十九日以八十八年毒聲字第七二九號裁定送勒戒處所觀察、勒戒後，認有繼續
    施用毒品之傾向，認有繼續施用毒品之傾向，由本院於八十八年二月二十四日以
    八十八年毒聲字第一四八八號裁定令入戒治所施以強制戒治，戒治期滿，經檢察
    官於九十年二月二十五日以九十年度戒毒偵字第一三五四號為不起訴處分確定之
    事實，有該不起訴處分書及本院被告院內索引卡紀錄表、臺灣高等法院被告全國
    前案紀錄表、臺灣高雄地方法院檢察署刑案資料查註紀錄表各一份在卷可稽，被
    告於戒治期滿，經檢察官為不起訴處分後，五年內再犯施用第一級毒品犯行，事
    證明確，應依法予以論罪科刑。
三、查海洛因、安非他命分別係毒品危害防制條例第二條第二項第一款、第二款所稱
    之第一、二級毒品，均不得持有、施用。次按犯毒品危害防制條例第十條施用第
    一、二級毒品罪者，依同條例第二十條第一項、第二項後段、第二十三條第一項
    、第二項前段規定，檢察官應先將被告送勒戒處所觀察、勒戒，經觀察、勒戒後
    ，認有繼續施用毒品傾向者，應由檢察官聲請法院裁定令入戒治處所施以強制戒
    治，強制戒治期滿或交付保護管束期滿，始得由檢察官為不起訴處分。而依上開
    規定為不起訴處分後，五年內再犯同條例第十條施用第一、二級毒品罪者，除由
    檢察官聲請法院裁定先令入戒治處所施以強制戒治外，刑責部分仍應依通常刑事
    訴訟程序追訴處罰，此觀同條例第二十三條第二項規定自明。本件被告前既已因
    施用毒品案件，經本院送勒戒處所觀察、勒戒後，認有繼續施用毒品傾向，再裁
    定施以強制戒治，於強制戒治期滿後，經檢察官不起訴處分確定在案，其於不起
    訴處分確定後五年內再犯本件施用第一級毒品犯行，依法即應予以論罪科刑，故
    核被告所為，係犯毒品危害防制條例第十條第一項施用第一級毒品罪。被告持有
    第一級毒品後進而施用，其持有之低度行為應被施用之高度行為所吸收，故不另
    論其持有毒品罪。又被告先後多次施用第一級毒品海洛因之行為，時間緊接，反
    覆為之，所犯又係同一罪名之罪，顯係基於概括犯意為之，均應依連續犯規定論
    以一罪，並加重其刑。公訴人移送併案審理部分（九十二年度毒偵字第四八七三
    號）雖未據起訴，惟與已起訴部分，有連續犯之裁判上一罪關係，為起訴效力所
    及，既經查明，本院自得一併審究。末查，被告曾於八十二年間因違反麻醉藥品
    管理條例案件經臺灣嘉義地方法院判處有期徒刑五年五月確定，並於八十七年十
    一月十六日執行完畢之事實，有臺灣高等法院被告全國前案紀錄表及臺灣高雄地
    方法院檢察署刑案資料查註紀錄表各一份在卷可稽，其於五年以內再犯本件有期
    徒刑以上之罪，為累犯，應依刑法第四十七條規定遞加重其刑。審酌被告前於八
    十二年間即有違反麻醉藥品管理條例前科，有臺灣高雄地方法院檢察署刑案資料
    查註紀錄表在卷可稽，素行不佳，其於毒品危害防制條例施行後復因施用毒品，
    經勒戒、觀察及強制戒治，由檢察官為不起訴處分確定後，仍未戒絕毒品，再犯
    相同之罪，顯見其戒毒悔改之意，有再入監矯治必要，並念其施用毒品乃自戕一
    己之身體健康，尚未害及他人，且其犯後已坦承犯行，態度良好等一切情狀，量
    處如主文所示之刑。扣案之殘渣袋一只、注射針筒二支及鏟子一支，均殘留第一
    級毒品海洛因成分，其上之海洛因已無從分析剝離，均應視同毒品，併依毒品危
    害防制條例第十八條第一項前段規定宣告沒收並銷燬之。
據上論斷，應依刑事訴訟法第二百七十三條之一第一項、第二百九十九條第一項前段
，毒品危害防制條例第十條第一項、第二十三條第二項、第十八條第一項前段，刑法
第十一條、第五十六條、第四十七條，判決如主文。
本案經檢察官甲○○到庭執行職務。
中      華      民      國      九十二      年    十    月    二十二    日
                                  臺灣高雄地方法院刑事庭
                                      法  官  涂裕洪
右正本證明與原本無異。
如不服本判決，應於判決送達後十日內，向本院提出上訴狀。
                                      書記官  鍾錦祥
中      華      民      國      九十二      年    十    月    二十二    日
附錄本判決論罪法條：
毒品危害防制條例第十條第一項：
  施用第一級毒品者，處六月以上五年以下有期徒刑。


司法院資訊處製作；財團法人民間司法改革基金會備份。
